臺灣士林地方法院民事裁定
111年度聲字第244號
聲  請  人  潘參豪  

相  對  人  羅珮晴  
上列當事人間聲請停止執行事件，本院裁定如下：
　　主  文
聲請人以新臺幣參拾萬元供擔保後，本院一百一十一年度司執字
第八四七五二號執行事件之強制執行程序，於本院一百一十一年
度訴字一三七六號確認部分抵押債權不存在事件判決確定、和解
或撤回起訴前應暫予停止。
    理  由
一、按抵押權人聲請拍賣抵押物事件，關係人就聲請所依據之法
    律關係有爭執，並提起訴訟者，法院依債務人聲請，得許其
    提供相當並確實之擔保，停止強制執行；非訟事件法第72條
    、第74條之1準用第195條第3項定有明文。又法院因必要情
    形或依聲請定相當並確實之擔保，為停止強制執行之裁定者
    ，該擔保金額之多寡應如何認為相當，固屬法院職權裁量之
    範圍；惟此項擔保係擔保執行債權人因停止執行所應受之損
    害，故法院定擔保金額時，自應斟酌該債權人因停止執行可
    能遭受之損害，以為衡量之標準，非以債權額為依據（最高
    法院92年度台抗字第480號裁判意旨可資參照）。
二、聲請意旨略以：相對人聲請就伊所有不動產（下稱系爭不動
    產）准予拍賣，經本院以111年度司拍字第87號民事裁定准
    許並聲請強制執行，本院以111年度司執字第84752號拍賣抵
    押物執行事件（下稱系爭執行事件）受理在案。惟伊爭執與
    相對人確存有債權，業已提起確認部分抵押權所擔保債權不
    存在之訴，經本院以111年度訴字第1376號事件（下稱系爭
    訴訟）受理在案，為避免系爭不動產遭拍賣，蒙受無以回復
    之損害，願供擔保，聲請於前揭訴訟事件判決確定前停止系
    爭執行事件程序等語。
三、經本院依職權調閱上揭執行卷宗及本院111年度訴字第1376
    號確認部分抵押債權不存在等事件卷宗審究後，認聲請人所
    提前開訴訟，尚無程序上不合法、當事人不適格或顯無理由
    等情形，倘未停止執行，而任由本院前揭強制執行程序拍賣
    、變價前揭抵押物、並分配價金，聲請人確可能因其財產已
    遭拍賣、變價、分配價金而受有無法回復損害，是為避免聲
    請人因此發生難以回復之損害，其停止執行之聲請，難謂全
    無必要，於法自無不合，應予准許。就其應供擔保金額部分
    ，本院審酌相對人於系爭執行事件請求執行金額為新臺幣（
    下同）160萬元，然系爭訴訟之訴訟標的價額為90萬元，屬
    不得上訴第三審程序之通常訴訟事件，是上揭強制執行事件
    暫時停止後，可能因此延後執行程序之期間，最長應不超過
    3年4個月（第1、2審通常程序事件之辦案期限各為1年4個月
    、2年，合計為3年4個月），相對人因此部分停止執行可能
    發生之損害，為停止執行期間未能立即受償之利息損失，依
    法定遲延利率即年息5％加以計算，相對人因停止執行可能發
    生之損害即利息損失為26萬6,667元（計算式：160萬×5％×（
    3＋4/12）＝26萬6,667元，元以下四捨五入），爰酌定本件停
    止執行之供擔保金額為30萬元。
四、依非訴事件法第195 條第3 項，裁定如主文。
中　　華　　民　　國　　111 　年　　12　　月　　19　　日
                  民事第三庭  法　官  劉育琳
以上正本係照原本作成。
如對本裁定抗告，應於裁定送達後10日內向本院提出抗告狀，並
繳納抗告費新臺幣1,000 元。
中　　華　　民　　國　　111 　年　　12　　月　　19　　日
                              書記官  邱勃英